# 新建厂房电力设施工程如电缆、配电柜等账务处理

提问人：那片天空 0502 时间：2023-04-01 12:05:
新建厂房电力设施工程如电缆、配电柜等计入在建工程后，转固时，是计入房产原值按照 30 年折旧，还是计入机器设备按照 10 年进行折旧。税务上认为以房屋为载体，不可随意移动的附属设备和配套设施应该计入房产原值，会计准则应用指南房屋附属设施折旧年限不低于 8 年。

回答人：chenyiwei
根据《企业会计准则第 4 号——固定资产》第五条：固定资产的各组成部分具有不同使用寿命或者以不同方式为企业提供经济利益，适用不同折旧率或折旧方法的，应当分别将各组成部分确认为单项固定资产。
由于这些电力设施虽然依附于房产，但其使用寿命有限，在房屋建筑物使用寿命内需多次更换，故应单独确认为一项固定资产，在其自身可使用年限内计提折旧。
在确定房产税的计税余值时，仍按税务规定处理。